臺灣臺南地方法院刑事附帶民事訴訟判決
原　　告　　得利影視股份有限公司
法定代理人　吳昭弘
訴訟代理人　曾冠華
被　　告　　王怡婷
上列被告因99年度智訴字第8號違反著作權案件，經原告提起附
帶民事訴訟，請求損害賠償，本院判決如下：
    主      文
被告應給付原告新臺幣陸萬元，及自民國九十九年十月二十二日
起至清償日止，按年息百分之五計算之利息。原告其餘之訴駁回
。
本判決第一項得假執行。但被告如以新臺幣貳萬元為原告預供擔
保，得免為假執行。
    事實及理由
壹、程序方面
一、按違反著作權法案件之起訴，應向管轄之地方法院為之；審
    理上開案件之附帶民事訴訟，除第三審法院依刑事訴訟法第
    508 條至第511 條規定裁判者外，應自為裁判，不適用刑事
    訴訟法第504 條第1 項、第511 條第1 項前段之規定，智慧
    財產案件審理法第23條前段、第27條第2 項定有明文。查本
    件係被告於臺南地區違反著作權法之刑事附帶民事訴訟，本
    院依法需自為裁判，合先敘明。
二、按訴狀送達後，原告不得將原訴變更或追加他訴，但擴張或
    減縮應受判決事項之聲明者，不在此限，民事訴訟法第255
    條第1 項第3 款定有明文。本件原告起訴時請求被告應給付
    原告新臺幣（下同）400,000元，及自起訴狀繕本送達被告
    之翌日起至清償日止，按年息5%計算之利息。嗣於本院民國
    100年1月13日言詞辯論期日時，將上開聲明應給付之金額部
    分，變更為被告應給付原告100,000元，核屬單純減縮應受
    判決事項之聲明，與前開規定相符，應予准許。
貳、實體事項
一、本件原告主張：
    被告明知「靈感應1~3季」影片係原告得利影視股份有限公
    司（下稱：得利影視公司）在台灣享有著作財產權之視聽著
    作，未經得利影視公司之同意、授權，不得擅自重製上述影
    片，被告竟意圖銷售非法重製光碟，自98年2月間起至98年
    12 月間止以「88nike」、「nike980126」帳號，在「露天
    拍賣」網站上刊登：販賣「靈感應1~3季」，每套17片，售
    價新臺幣（下同）600元之訊息，並於臺南縣永康市○○路
    233 巷32號7樓之2及臺南縣永康市不詳地點，以電腦自行違
    法重製「靈感應1~3季」影片光碟，販售與不特定之人，以
    此方式侵害得利影視公司之著作財產權，是被告應賠償損害
    金額10萬元，爰依著作權法第88條第3項之規定，提起本件
    訴訟等語。並聲明：(一)、被告應給付原告10萬元，暨自繕本
    送達日起至清償日止，按週年利率5％計算之利息；(二)請法
    院依職權准宣告假執行。
二、被告則以：被告經合法傳喚，無正當理由不到庭。
三、按附帶民事訴訟之判決，應以刑事訴訟判決所認定之事實為
    據，刑事訴訟法第500條前段定有明文。本件被告所涉犯違
    反著作權法之犯罪事實，業據本院99年度智訴字第8號刑事
    判決判處有期徒刑10月，有該刑事判決書在卷可稽，應堪信
    為真實。
四、復按因故意或過失不法侵害他人之著作財產權或製版權者，
    負損害賠償責任，數人共同不法侵害者，連帶負賠償責任；
    前項損害賠償，被害人得依下列規定擇一請求：(一)依民法第
    216條之規定請求。但被害人不能證明其損害時，得以其行
    使權利依通常情形可得預期之利益，減除被侵害後行使同一
    權利所得利益之差額，為其所受損害。(二)請求侵害人因侵害
    行為所得之利益。但侵害人不能證明其成本或必要費用時，
    以其侵害行為所得之全部收入，為其所得利益；依前項規定
    ，如被害人不易證明其實際損害額，得請求法院依侵害情節
    ，在1萬元以上100萬元以下酌定賠償額，如損害行為屬故意
    且情節重大者，賠償額得增至500萬元，著作權法第88條第1
    、2、3項分別定有明文。本件被告既有未經原告同意或授權
    ，擅自重製光碟，而侵害原告之著作權等事實，業如前述，
    則原告依著作權法第88條第3項向請求被告負損害賠償責任
    ，即無不合。又關於賠償金額部分，本院審酌被告侵害著作
    權財產之期間，查獲到本光碟之數量及侵害之情節，所造成
    原告之損害及兩造之資力等一切情事，認被告請求賠償之額
    度以6萬元為當，至於逾此部分請求並無理由，應予駁回。
五、末按給付無確定期限者，債務人於債權人得請求給付時，經
    其催告而未為給付，自受催告時起，負遲延責任。其經債權
    人起訴而送達訴狀，或依督促程式送達支付命令，或為其他
    相類之行為者，與催告有同一之效力，民法第229 條第2 項
    定有明文。而遲延之債務，以支付金錢為標的者，債權人得
    請求依法定利率計算之遲延利息；應負利息之債務，其利率
    未經約定，亦無法律可據者，週年利率為百分之5，亦為民
    法第233條第1項、第203條所明定。原告請求被告賠償其損
    害，係以支付金錢為標的，而本件損害賠償之給付無確定期
    限，依上開規定，自應以被告收受本件刑事附帶民事訴訟起
    訴狀繕本翌日起負遲延責任，則原告請求被告應給付自被告
    當庭收送起訴狀繕本之99年10月21日之翌日即99年10月22日
    起至清償日止，按週年利率5％計算之法定遲延利息，洵為
    正當，應予准許。
六、綜上所述，被告既有侵害原告上揭著作財產權之行為，原告
    依著作權法第88條第3項之規定，請求被告賠償6萬元及自99
    年10月22日起至清償日止，按週年利率5％計算之利息，為
    有理由，應予准許，逾此部分之請求，即非正當，應予駁回
    。
七、本件為刑事附帶民事訴訟，依法無庸繳納裁判費，且訴訟程
    序中，兩造並無其他訴訟費用之支出，爰不另為訴訟費用負
    擔之諭知，附此敘明。
八、假執行之宣告：
    原告勝訴部分，所命給付之金額僅6萬元，未逾50萬元，依
    刑事訴訟法第491條第10款準用民事訴訟法第389條第1項第5
    款之規定，應依職權宣告假執行，另依同法第392條第2項之
    規定，酌定被告供擔保而免為假執行之金額，併予敘明。
九、本案事證已臻明確，兩造其餘攻擊防禦方法及所提證據，於
    判決結果不生影響，爰不再予逐一論列，附此敘明。
據上論結，本件原告之訴為一部有理由，一部無理由，依智慧財
產案件審理法第27條第2 項，刑事訴訟法第502 條、第491 條第
10款，民事訴訟法第389 條第1 項第5 款，判決如主文。
中    華    民    國   100    年    1     月    27    日
                  刑事第八庭    法  官  蔡奇秀
以上正本證明與原本無異。
如不服本判決應於收受判決後10日內向本院提出上訴書狀，並
應敘述具體理由。其未敘述上訴理由者，應於上訴期間屆滿後
20日內向本院補提理由書(均須按他造當事人之人數附繕本)
「切勿逕送上級法院」。
本判決非對於刑事訴訟之判決有上訴時不得上訴。
                                書記官  蕭伊舒
中    華    民    國   100    年    1     月    27    日